臺灣臺北地方法院民事判決
110年度訴字第6164號
原      告  星展（台灣）商業銀行股份有限公司


法定代理人  伍維洪  
訴訟代理人  羅仕佳  
被      告  元氣升有限公司

上  一  人
特別代理人  黃柏榮律師
被      告  元氣利股份有限公司

上  一  人                      
臨時管理人  黃柏榮律師
被      告  元氣樂有限公司

兼上一人  
法定代理人  蕭啟成  


上列當事人間請求清償借款事件，本院於民國111年3月24日言詞
辯論終結，判決如下：
    主      文
被告元氣升有限公司、蕭啟成應連帶給付原告新臺幣柒拾玖萬參
仟壹佰壹拾陸元，及如附表編號一所示之利息、違約金。
被告元氣利股份有限公司、蕭啟成應連帶給付原告新臺幣壹佰參
拾貳萬參仟參佰陸拾壹元，及如附表編號二所示之利息、違約金
。
被告元氣樂有限公司、蕭啟成應連帶給付原告新臺幣壹佰貳拾貳
萬肆仟捌佰參拾陸元，及如附表編號三所示之利息、違約金。
訴訟費用新臺幣參萬陸仟零肆拾肆元，就其中新臺幣捌仟柒佰元
由被告元氣升有限公司、蕭啟成連帶負擔，另新臺幣壹萬肆仟壹
佰陸拾柒元由被告被告元氣利股份有限公司、蕭啟成連帶負擔，
餘新臺幣壹萬參仟壹佰柒拾柒元則由被告元氣樂有限公司、蕭啟
成連帶負擔。
    事實及理由
壹、程序事項：
一、按當事人得以合意定第一審管轄法院。但以關於由一定法律
    關係而生之訴訟為限。前項合意，應以文書證之，民事訴訟
    法第24條定有明文。本件依「授信往來與交易總約定書-A、
    一般條款及條件-第22條」暨保證書第20條之約定，兩造合
    意以本院為第一審管轄法院，故原告向本院提起本件訴訟，
    核與首揭規定，尚無不合，本院就本件訴訟自有管轄權，合
    先敘明。
二、又本件被告元氣樂有限公司（以下簡稱元氣樂公司）、兼法
    定代理人蕭啟成均未於言詞辯論期日到場，核無民事訴訟法
    第386條所列各款情形，爰依原告之聲請，由其一造辯論而
    為判決。
貳、實體事項：
一、原告起訴主張：
  ㈠被告元氣升有限公司（以下簡稱元氣升公司）於民國106年11
    月23日邀同訴外人鄭佳玲（業經原告撤回，下同）、被告蕭
    啟成為連帶保證人，向原告借款（定期貸款-非循環信用）
    新臺幣（下同）390萬元，約定借款期間為3年，按月本息平
    均攤還，嗣後被告元氣升公司償付能力發生問題，遂陸續於
    109年4月15日、11月12日與原告簽訂「銀行授信函」向原告
    聲請展延到期日、寬限借款期間，至計息方式依兩造間109
    年11月12日「銀行授信函」約定於寬限期過後（即自110年4
    月23日起）按原告資金成本加碼年息2％機動計算（被告元氣
    升公司逾期未清償時，原告資金成本為年息1.84％，此部分
    請求年息即為3.84％）；如有任何一宗債務不依約清償或攤
    還本金時，即喪失期限利益，其債務視為全部到期，除應按
    上開利率計付遲延利息外，其逾期在6個月以內部分，按上
    開利率10％，逾期超過6個月以上者，就超過部分按上開利率
    20％計付違約金。詎被告元氣升公司最終仍於110年5月間發
    生未按期清償之違約情事，依「授信往來與交易總約定書-C
    、定義及解釋-第1條終止事由-第（a）至（o）項」之約定
    ，已喪失期限利益，所有債務視為全部到期，迄今尚欠債務
    本金793,116元及前述約定之利息、違約金未清償（債權計
    算明細詳如附表編號1所示）；又被告蕭啟成既為本件債務
    之連帶保證人，依法應負連帶清償責任。
　㈡被告元氣利股份有限公司（以下簡稱元氣利公司）於107年4
    月12日邀同訴外人鄭佳玲、被告蕭啟成為連帶保證人，向原
    告借款（定期貸款-非循環信用）380萬元，約定借款期間為
    3年，按月本息平均攤還，嗣後被告元氣利公司償付能力發
    生問題，遂陸續於109年4月15日、11月12日與原告簽訂「銀
    行授信函」向原告聲請展延到期日、寬限借款期間，至計息
    方式依兩造間109年11月12日「銀行授信函」約定於寬限期
    過後（即自110年4月12日起）按原告資金成本加碼年息2.5％
    機動計算（被告元氣利公司逾期未清償時，原告資金成本為
    年息1.84％，此部分請求年息即為4.34％）；如有任何一宗債
    務不依約清償或攤還本金時，即喪失期限利益，其債務視為
    全部到期，除應按上開利率計付遲延利息外，其逾期在6個
    月以內部分，按上開利率10％，逾期超過6個月以上者，就超
    過部分按上開利率20％計付違約金。詎被告元氣利公司最終
    仍於110年5月間發生未按期清償之違約情事，依「授信往來
    與交易總約定書-C、定義及解釋-第1條終止事由-第（a）至
    （o）項」之約定，已喪失期限利益，所有債務視為全部到
    期，迄今尚欠債務本金1,323,361元及前述約定之利息、違
    約金未清償（債權計算明細詳如附表編號2所示）；又被告
    蕭啟成既為本件債務之連帶保證人，依法應負連帶清償責任
    。
　㈢被告元氣樂公司於107年9月10日邀同訴外人鄭佳玲、被告兼
    法定代理人蕭啟成為連帶保證人，向原告借款（定期貸款-
    非循環信用）250萬元，約定借款期間為3年，按月本息平均
    攤還，嗣後被告元氣樂公司償付能力發生問題，遂陸續於10
    9年4月15日、11月12日與原告簽訂「銀行授信函」向原告聲
    請展延到期日、寬限借款期間，至計息方式依兩造間109年1
    1月12日「銀行授信函」約定於寬限期過後（即自110年4月1
    0日起）按原告資金成本加碼年息2.75％機動計算（被告元氣
    樂公司逾期未清償時，原告資金成本為年息1.84％，此部分
    請求年息即為4.59％）；如有任何一宗債務不依約清償或攤
    還本金時，即喪失期限利益，其債務視為全部到期，除應按
    上開利率計付遲延利息外，其逾期在6個月以內部分，按上
    開利率10％，逾期超過6個月以上者，就超過部分按上開利率
    20％計付違約金。詎被告元氣樂公司最終仍於110年5月間發
    生未按期清償之違約情事，依「授信往來與交易總約定書-C
    、定義及解釋-第1條終止事由-第（a）至（o）項」之約定
    ，已喪失期限利益，所有債務視為全部到期，迄今尚欠債務
    本金1,224,836元及前述約定之利息、違約金未清償（債權
    計算明細詳如附表編號3所示）；又被告兼法定代理人蕭啟
    成既為本件債務之連帶保證人，依法應負連帶清償責任。
　㈣為此，原告爰依消費借貸暨連帶保證契約之法律關係提起本
    件訴訟等語；並聲明：如主文第1至3項所示。
二、被告元氣升公司特別代理人兼元氣利公司臨時管理人黃柏榮
    律師到庭答辯則略以：
    我們認為前揭債權確實存在，其餘部分沒有意見，至於證物
    部分經確認原本後，認為沒有錯誤，與影本相符等語。
三、本件被告元氣樂公司、兼法定代理人蕭啟成均經合法通知，
    未於言詞辯論期日到場，亦未提出書狀作何聲明或陳述。
四、經查，原告主張之事實，業據其提出被告元氣升公司借貸之
　　「授信往來與交易總約定書」暨保證書各1份、「銀行授信
    函」計3份、本金借、還款查詢畫面、每月應繳款查詢畫面
    、利率查詢畫面各1份；被告元氣利公司借貸之「授信往來
    與交易總約定書」暨保證書各1份、「銀行授信函」計3份、
    本金借、還款查詢畫面、每月應繳款查詢畫面、利率查詢畫
    面各1份；被告元氣樂公司借貸之「授信往來與交易總約定
    書」暨保證書各1份、「銀行授信函」計3份、本金借、還款
    查詢畫面、每月應繳款查詢畫面、利率查詢畫面各1份
    等件為證，核屬相符；且為被告元氣升公司特別代理人兼元
    氣利公司臨時管理人黃柏榮律師當庭所不爭執；又被告元氣
    樂公司、兼法定代理人蕭啟成均已於相當時期受合法之通知
    ，而於言詞辯論期日不到場，亦未提出準備書狀爭執，自堪
    認原告之主張為真實。
五、從而，原告依消費借貸暨連帶保證契約之法律關係請求被告
    分別連帶給付如主文第1至3項所示之金額，為有理由，應予
    准許。
六、訴訟費用負擔之依據：民事訴訟法第85條第2項。 
中　　華　　民　　國　　111 　年　　4　　 月　　14　　日
                  民事第四庭    法　官　李家慧
以上正本係照原本作成。
如對本判決上訴，須於判決送達後20日內向本院提出上訴狀。如
委任律師提起上訴者，應一併繳納上訴審裁判費。
中　　華　　民　　國　　111 　年　　4　　 月　　14　　日
                                書記官　王怡茹
 附表：
 編號  尚欠本金 （新臺幣）  利息計算期間 （民國）   年息 違約金計算期間及利率（民國）      逾期6個月以內部分，按上開利率10％計算 逾期超過6個月者，超過部分按上開利率20％計算 1 793,116元 自110年4月29日起至清償日止 3.84％ 自110年5月24日起至清償日止  2 1,323,361元 自110年4月14日起至清償日止 4.34％ 自110年5月13日起至清償日止  3 1,224,836元 自110年4月10日 起至清償日止 4.59％ 自110年5月11日起至清償日止  以上合計請求金額為新臺幣3,341,313元